【裁判字號】    98,訴,164
【裁判日期】    990721
【裁判案由】    確認通行權存在
【裁判全文】
臺灣苗栗地方法院民事裁定               98年度訴字第164號
原      告  甲○○
訴訟代理人  陳浩華律師
複  代理人  丙○○
被      告  庚○○
            己○○
共      同
訴訟代理人  江錫麒律師
            黃淑齡律師
被      告  財政部國有財產局
法定代理人  乙○○
訴訟代理人  戊○○
複  代理人  丁○○
            辛○○
上列當事人間請求確認通行權存在事件，本院裁定如下：
    主  文
本件應改用簡易程序審理。
    理   由
一、按關於財產權之訴訟，其標的之金額或價額在新臺幣（下同
    ）500,000 元以下者，適用民事訴訟法第三章所定之簡易程
    序；同一地方法院適用簡易程序審理之事件，其事務分配辦
    法由司法院定之，民事訴訟法第427 條第1 項、第427 條之
    1 定有明文。簡易事件誤分為通常事件，當事人已為本案之
    言詞辯論者，承辦法官應以裁定改用簡易程序，並將該通常
    訴訟事件報結後改分為簡易事件，由原法官或受命法官依簡
    易程序繼續審理，此為同一地方法院適用簡易程序審理事件
    事務分配辦法第5 條第2 款所明定。
二、本件原告起訴請求確認原告對於被告庚○○所有之坐落於苗
    栗縣卓蘭鎮○○段1159-3地號土地、被告己○○所有之坐落
    於同段1159-2地號土地及管理者財政部國有財產局管理坐落
    同段1158地號土地通行權存在（通行面積以實測為準）。又
    因原告起訴未據繳納裁判費，本院乃於民國98年4 月16日以
    98年度補字第164 號裁定，限原告查報系爭訴訟標的價額補
    繳裁判費，若未查報應依民事訴訟法第77條之12規定，暫先
    繳納17,335元（即以訴訟標的之價額不能核定者，以同法第
    466 條所定不得上訴第三審之最高利益額數加10分之1 定之
    ），原告亦依裁定暫繳17,335元裁判費，本件乃分為通常訴
    訟事件辦理；惟其後，本院囑託地政機關測量原告主張之通
    行範圍，原告乃依測量結果更正訴之聲明為：請求確認原告
    對被告庚○○所有坐落於苗栗縣卓蘭鎮○○段1159-3地號土
    地（如苗栗縣大湖地政事務所98年11月6 日測量成果圖，即
    原告指界通行方案，所示編號甲，面積0.012105公頃）、被
    告己○○所有坐落於同段1159-2地號土地（如前開附圖所示
    編號乙、面積0.000255公頃）及被告國有財產局管理坐落於
    同段1158地號土地（如前開附圖所示編號丙、面積0.003962
    公頃）有通行權。查上開3 筆土地公告現值均為每平方公尺
    550 元，則原告請求通行上開3 筆土地所獲得之利益，即本
    件訴訟標的價額合計應為89,771元【計算式：（0.012105＋
    0.000255＋0.003962）公頃×10,000平方公尺×550 元＝89
    ,771元】，顯未逾500,000 元，是本件應為簡易事件。
三、本院將本件誤分為通常訴訟事件，且當事人已為言詞辯論，
    依前揭民事訴訟法第427 條之1 、同一法院適用簡易程序審
    理事件事務分配辦法第5 條第2 款規定，應裁定改用簡易程
    序審理，特此裁定。
中    華    民    國    99    年    7     月    21    日
                民事庭審判長法  官  宋 國 鎮
                            法  官  邱 光 吾
                            法  官  游 欣 怡
以上正本係照原本作成。
如不服本裁定應於送達後10日內向本院提出抗告狀，並繳納抗告
費新臺幣1,000元。
                            書記官  張 宏 賓
中    華    民    國    99    年    7     月    21    日

司法院資訊處製作；財團法人民間司法改革基金會備份。
